臺灣高等法院刑事判決
109年度上訴字第304號
上  訴  人  
即  被  告  陳威成


選任辯護人  黃鈺淳律師
            陳亮佑律師
上列上訴人因偽造有價證券等案件，不服臺灣新竹地方法院108
年度訴字第98號，中華民國108年11月28日第一審判決（起訴案
號：臺灣新竹地方檢察署107年度偵字第9113、10712號，及移送
併辦：108年度偵字第1423號），提起上訴，本院判決如下：
    主  文
上訴駁回。               
    事實及理由
一、本案經本院審理結果，認第一審以上訴人即被告己○○（下稱
    被告）犯刑法第336條第2項業務侵占罪、第201條第1項偽造
    有價證券罪，就偽造附表編號1、2、4、5所示支票部分，係
    基於接續犯意而為，應論以接續犯；所犯上開業務侵占罪及
    偽造有價證券罪間，為一行為觸犯數罪名，依想像競合，從
    一重論處偽造有價證券罪。被告接續偽造附表編號1、2、4
    、5所示支票與所偽造附表編號3所示支票部分，犯意各別，
    行為不同，應分論併罰，而認被告犯偽造有價證券罪共2罪
    ，審酌被告因與乙○○間有契約糾紛，竟擅自將所保管支票侵
    占入己後，交付所偽造多張公司支票方式解決個人債務及財
    務問題，所為非是，而被告犯後於原審所陳，僅與甲○○、戊○○、安叡公司達成和解之犯後態度，兼衡告訴人所生損害、
    被告犯罪之動機、目的、手段、犯後態度等一切情狀，分別
    判處有期徒刑3年4月、3年，並諭知沒收如原判決附表所示
    之偽造之支票。並定應執行刑為有期徒刑3年6月。其認事用
    法及量刑均無不當，應予維持，並引用第一審判決書記載之
    事實、證據及理由（如附件）。
二、被告上訴意旨略以：被告與告訴人乙○○間有債務糾紛，乙○○
    即透過真實姓名年籍均不詳自稱「林先生」之成年男子恐嚇
    、脅迫被告承認對乙○○負有債務並負責賠償，被告是在受威
    脅下開立附表編號1至5所示支票，其中4張支票均給乙○○，
    另1張支票是給甲○○票貼換現金給乙○○云云。辯護意旨略以
    ：被告雖坦承有偽造附表所示支票之事實，但否認偽造之主
    觀犯意，即被告會偽造附表所示支票原因是因遭乙○○委請真
    實姓名年籍均不詳之「林大哥」脅迫，其甚至揚言要對被告
    家人不利，被告在此壓迫下，才出此下策，被告已將其遭「
    林大哥」脅迫之過程錄音，並提出給法院，又從乙○○與證人
    庚○○之對話錄音資料，及與乙○○合夥之庚○○，都認為乙○○可
    能用了不適當的方法，可能是脅迫、恐嚇，被告在受心理壓
    力下始簽發附表各編號所示支票等語。
三、本案如原判決附表所示基盛公司及安叡公司之空白支票本均
    由被告所保管而持有，經分別侵占附表編號1、2、4、5所示
    及編號3所示公司之空白支票後，並偽造如附表各編號所示
    之內容，再盜用其所保管公司大小章蓋在各支票上而偽造支
    票，並將編號1、2、4、5所示支票均交付與乙○○所指定之人
    及另將編號3所示支票透過友人轉交予甲○○調借現金而行使
    等節，並無爭執，所爭執者僅被告以上開發票人名義簽發附
    表編號1至5所示之支票是否被告因遭恐嚇、脅迫，而在意思
    不自由情況下所簽發，經查：
（一）原審判決理由貳㈢說明被告所提出遭恐嚇錄音檔及錄音譯
      文資料雖有恐嚇言詞，但該錄音檔及譯文資料無法確認通
      話時間，究竟何人、何時對話等，被告並未提出相關通訊
      之通聯紀錄或行動電話之通話紀錄等資料，是否即可認被
      告有遭其所稱「林先生」恐嚇、脅迫乙節已不無疑義，更
      無法由此認被告所陳乙○○教唆「林先生」恐嚇、脅迫其簽
      發支票之情，且說明由上開錄音譯文資料所載，亦與被告
      所陳遭恐嚇交付金錢或開立不實支票，最後1則譯文亦無
      被告所稱要將支票款存入之恐嚇言詞，則被告所提出之譯
      文內容與其所稱遭恐嚇之情顯不相同，認被告所辯顯有疑
      義，難以遽信。復於㈣部分說明據證人乙○○、庚○○、甲○○
      等人所證述內容，亦無法證明被告偽造如原判決附表所示
      支票係因遭恐嚇、脅迫下而為甚明。原審已說明就被告先
      後所陳及證人甲○○、庚○○、乙○○等人證述相關內容逐一剖
      析說明被告所辯難以採信之理由，核無違論理、經驗法則
      之情，並無不合，被告仍執前詞據為上訴理由，所辯難以
      遽信。
（二）證人庚○○於本院審理到庭猶證稱：被告所提出之錄音光碟
      是我與乙○○的對話，是我與乙○○對話過程中我錄的，2人
      在講有關「林先生」向被告拿支票的過程，會與乙○○電話
      聯繫，該通電話是因為所收受的支票跳票，被告又告乙○○
      恐嚇取財，我才去瞭解怎麼一回事，但我並不知道發生何
      事，僅是有天半夜被告打電話給我，被告說乙○○叫「林先
      生」去跟他拿支票，被告交付支票後，認為支票放在「林
      先生」那裡不安全，拜託我跟他去找「林先生」把支票拿
      回來，我並不知道被告將支票交給「林先生」中間有發生
      何事，被告也沒有告訴我在交付支票給「林先生」時有發
      生何事，被告開原審附表各支票時，我並未在場見聞，我
      也不清楚被告開支票的緣由，我也不清楚被告所說遭人恐
      嚇開支票之過程，因為我沒有看到，我只是質疑「林先生
      」手上什麼東西都沒有，要如何跟被告拿支票，對話中乙○○說其並未叫「林先生」恐嚇被告等語（見本院卷第304
      至309頁），已不足證明被告辯稱簽發本案支票係遭恐嚇
      、脅迫乙節屬實，至於庚○○雖稱「林先生」手上什麼東西
      都沒有，要怎麼跟被告拿票，如果有債權憑證，去那邊講
      話大小聲叫溝通，如果沒有任何憑證去那邊大小聲就叫恐
      嚇等語（見本院卷第307頁），然據庚○○前開所證，其並
      未親耳見聞被告偽造本案支票之過程與緣由，及被告偽造
      支票後交付其所稱之「林先生」時，其亦不在場，難認其
      親耳見聞所知悉，是庚○○所述「林先生」有不正當方法取
      得支票云云，為其個人臆測之詞，且其以有無債權憑證及
      講話音量大小判斷用以有無恐嚇部分，亦屬其證人個人主
      觀想法及意見之詞，並不足為有利於被告之證明。而被告
      提出庚○○及乙○○對話光碟及譯文資料，亦無任何對話內容
      有被告所辯於前述時間遭乙○○、「林先生」恐嚇、脅破而
      偽造本案支票之情，故均不足採。
（三）被告迄至本院始供稱其遭恐嚇過程為：我遭2人脅迫，一
      開始是乙○○，後來是「林順平」（音同），乙○○於106年
      下半年從7、8月間起到107年1月間，就開始打電話威脅我
      ，乙○○跟我說如果不給錢，他要找人對付我、對付我的家
      人，要找中國官員、臺灣官員關掉我的公司，找人對付我
      ，讓我無法繼續做生意，無論如何，抵押房子都要還錢給
      她，實際內容我也忘了，乙○○脅迫我超過10次以上，是用
      微信打我的微信電話，「林先生」、「林順平」恐嚇我是
      從107年1、2月左右，他脅迫我有4次，他有直接當面跟我
      講，他說如果不把票交給他，他會找人到新竹對付我、對
      付我的家人；也有用微信電話聯絡我說要找新竹「風飛砂
      」威脅我、家人，也是大概內容，實際講什麼我不記得，
      乙○○本來要我房屋抵押給她錢，後來說「林先生」可以幫
      忙用支票借錢，所以我才在乙○○的威脅下開立支票交給乙○○，但我在簽立本案支票時，乙○○或「林先生」均不在場
      ，在遭乙○○、「林先生」脅迫過程中我沒有報警，我怕家
      人受傷害等語（見本院卷第215頁），是由被告上開所述
      ，被告既遭人長期言詞恐嚇，不僅危及被告個人之人身生
      命、身體、財產等安全，甚至恐有傷及其家人之人身安全
      ，但被告竟無任何親自或託請家人、友人報警求援之舉措
      ，顯與常情迥異；且據被告所陳，所遭到恐嚇嚴重到影響
      其行為自由，在驚恐中毫無自由意識下侵占所保管公司支
      票，進而偽造支票後交付，事後依然未報警或向檢警機關
      提告，反待甲○○將被告所偽造支票提示付款，遭警傳喚，
      由甲○○陳稱自被告處因借款取得相關支票，被告才至警局
      說明其偽造支票之情；然觀被告先後所陳，其於107年5月
      8日第1次警詢中僅稱：我因與人有商業糾紛，對方要求我
      賠償大筆金額，我一時拿不出這麼多錢，所以才拿該張支
      票（即原審判決附表編號3之支票）請丙○○幫忙，丙○○有
      收2分半的利息，我於107年4月5日下午4時許，我因當時
      沒有錢，就向基盛公司的董事戊○○坦承因自己需要資金，
      而使用該張支票去周轉，戊○○知道我拿公司支票去周轉資
      金時很生氣，所以告訴董事長丁○○，丁○○也因為憤怒我的
      行為才去辦理票據掛失止付，我告訴戊○○時，有請他幫忙
      過這張票，他已經準備好錢了，但銀行作業時間已過，錢
      匯出去要等隔天才會收到，我不知他為何會掛失支票，戊○○事後打電話跟我說是丁○○堅持要掛失支票等語（見臺灣
      臺北地方檢察署107年度偵字第17452號偵查卷〈下稱17452
      號偵查卷〉第17頁及反面），而被告接續於同年月29日、7
      月24日均因其偽造支票事宜至警局製作調查筆錄，但被告
      均未說明其有遭恐嚇、脅迫簽發支票之情，迄於同年8月2
      2日臺灣臺北地方檢察署檢察官偵查中，始稱：107年1月
      間因有合約糾紛，有人要我賠償大把金錢，我沒有錢就開
      基盛公司支票，總共開3張，1張交給甲○○，另外2張交給
      乙○○，因乙○○找的1位不明人士恐嚇我，要我將2張支票交
      給他，1張金額43萬元、1張是46萬元，我於107年1月間在
      板橋江子翠捷運站附近咖啡店交給他等語（見17452號偵
      查卷第106頁），則被告因其交付所偽造支票經提示付款
      ，為警循線查悉通知被告製作調查筆錄，被告多次前往警
      局製作調查筆錄，僅稱因與人有合約糾紛而偽造支票，均
      未藉此陳明其遭恐嚇、脅迫而偽造支票，且所陳遭恐嚇、
      脅迫過程，亦與被告於本院審理中所陳恐嚇、脅迫之情不
      同，是被告此部分辯解，始終無法提出其他積極事證以證
      明其偽造原判決附表所示支票係因遭恐嚇脅迫下所偽造之
      事證，是其上開遭恐嚇、脅迫下偽造相關支票之辯詞之真
      實性實在可疑。再者，被告自陳其為基盛公司的原始股東
      ，迄於本案事發時，仍為基盛公司股東、合夥人，其曾為
      安叡公司負責人、董事長（見17452號偵查卷第19頁，原
      審卷第128至129頁），並稱：我於事發後，有跟甲○○聯繫
      表示要返還43萬元將我所偽造支票取回，是因我與基盛公
      司還有其他營運計畫，所以必須回復公司信用狀況，才能
      執行後續增資和相關計畫等語（見17452號偵查卷第20頁
      ），衡情被告應相當了解其交付偽造基盛公司、安叡公司
      支票將嚴重影響上開2公司之財務及信用，而發生爭議與
      糾紛，倘支票均因遭恐嚇、脅迫下迫於無奈而交付，據被
      告之經歷、智識程度自應先行告知公司董事、負責人，或
      取得相關證明，以保障自己、公司權益，然被告卻未為此
      情，反於原審審理時僅係一再空言稱其係遭乙○○及乙○○所
      教唆之「林先生」恐嚇脅迫下偽造支票，對於有利於己之
      事證均無提出，顯與事理相違，所辯上情，不足採信。
四、被告提起上訴否認犯罪，另請求再次傳喚證人乙○○證述有關
    其與庚○○對話中所稱之「林大哥」是何人，有無委託「林大
    哥」跟被告處理債務或要求簽發支票、有無找「林大哥」恐
    嚇或脅迫被告偽造本案支票等，及傳喚真實姓名年籍不詳之
    「林順平」等，或屬同一證人重複聲請傳喚，或因證人之真
    實姓名、年籍資料均不詳，無法傳喚，此部分證據調查聲請
    ，應予駁回。被告提起本件上訴，空言稱其遭乙○○及乙○○所
    教唆之「林先生」恐嚇、脅迫下，心生畏懼而偽造本案支票
    ，否認犯罪，為無理由，應予駁回。
五、據上論結，應依刑事訴訟法第373條、第368條，判決如主文
    。
本案經檢察官蔡宜臻提起公訴，檢察官戴文亮到庭執行職務。
中　　華　　民　　國　　110 　年　　3 　　月　　16　　日
                  刑事第十四庭  審判長法　官  黃斯偉
                                      法　官  許泰誠
                                      法　官  程克琳
以上正本證明與原本無異。
如不服本判決，應於收受送達後20日內向本院提出上訴書狀，其
未敘述上訴之理由者並得於提起上訴後20日內向本院補提理由書
（均須按他造當事人之人數附繕本）「切勿逕送上級法院」。
                                      書記官  劉靜慧
中　　華　　民　　國　　110 　年　　3 　　月　　17　　日
【附件】
臺灣新竹地方法院刑事判決　　　　　　　 108年度訴字第98號
公  訴  人　臺灣新竹地方檢察署檢察官
被　　　告　己○○　男　民國00年0月00日生
                    身分證統一編號：Z000000000號
                    住○○市○區○○路000巷0號
選任辯護人　劉凡聖律師
上列被告因偽造有價證券案件，經檢察官提起公訴（107 年度偵
字第9113號、第10712 號）及移送併辦（108 年度偵字第1423號
），本院判決如下：
    主  文
己○○犯偽造有價證券罪，處有期徒刑參年肆月。又犯偽造有價
證券罪，處有期徒刑參年。應執行有期徒刑參年陸月。
未扣案偽造如附表所示之支票伍紙均沒收。
    事  實
一、己○○於民國107年1月間為址設臺中市○○區○○里○村路000號基
    盛生物技術股份有限公司（下稱基盛公司）之董事，且先前
    曾為該公司向政府申請補助計畫，並曾任址設新北市○○區○○
    里○○街00巷0號安叡科技顧問股份有限公司（於101年7月10
    日登記更名前原名為安叡生物科技股份有限公司，下稱安叡
    公司）之董事長，因而持有附表所示基盛公司、安叡公司之
    空白支票、安叡公司印章及處理補助計畫時使用之基盛公司
    董事長戊○○之印章，為從事業務之人。詎其為支付自己對外
    積欠之債務，竟明知未經基盛公司、安叡公司及時任基盛公
    司、安叡公司董事長戊○○之同意或授權，意圖為自己不法所
    有及供行使之用，基於業務侵占及偽造有價證券之單一犯意
    ，於107年1月間某日，在新竹市○區○○路000號2樓辦公室內
    ，易持有為所有之意思，於其所管領之上開附表編號1、2、
    4、5所示之空白支票上，接續填載如附表編號1、2、4、5所
    示之發票日及票面金額，並於發票人處盜蓋自己業務上持有
    之前揭基盛公司、安叡公司及「戊○○」之真正印章，而以此
    方式偽造附表編號1、2、4、5所示之支票，同時將各該空白
    支票予以侵占入己；又為換取現金使用，於相近時間在同一
    地點，另意圖為自己不法所有及供行使之用，基於業務侵占
    及偽造有價證券之單一犯意，以同一方法偽造附表編號3所
    示之基盛公司支票，並同時將該空白支票予以侵占入己。嗣
    於107年1月間某日將附表編號1、2、4、5所示之偽造支票交
    付予乙○○所指定之人，另於107年1月間某日經由友人丙○○將
    附表編號3所示之偽造支票交付予甲○○調借現金而各行使之
    。嗣因上開附表編號1、2、3、5之支票無法兌現，始查悉上
    情。
二、案經臺北市政府警察局中山分局報告臺灣臺北地方檢察署（
    下稱臺北地檢署）檢察官與高雄市政府警察局湖內分局報告
    臺灣橋頭地方檢察署（下稱橋頭地檢署）檢察官，及乙○○訴
    由臺灣新北地方檢察署檢察官陳請臺灣高等檢察署檢察長令
    轉臺灣新竹地方檢察署（下稱新竹地檢署）檢察官偵查起訴
    及移送併辦。
    理  由
壹、程序事項
一、按檢察官代表國家提起公訴，依檢察一體原則，到庭實行公
    訴之檢察官如發現起訴書認事用法有明顯錯誤，亦非不得本
    於自己確信之法律見解，於論告時變更起訴之法條，或於不
    影響基本事實同一之情形下，更正或補充原起訴之事實。查
    公訴人於本院準備程序中將起訴書所載之文字更正為「意圖
    為自己不法之所有及基於偽造有價證券之犯意，於107年1月
    間某日，在新竹市○區○○路000號2樓辦公室，利用業務上保
    管基盛、安叡公司大小章之機會，在空白支票上盜蓋基盛、
    安叡公司及戊○○之印章，偽造如附表所示之支票共5張予以
    侵占入己，並於107年1月間先將附表編號3之偽造支票交付
    予丙○○而行使之，再於107年1月間某日，將附表編號1、2、
    4、5之偽造支票交付予庚○○而行使之，足生損害於基盛、安
    叡公司及戊○○」等語，並直接指明起訴被告侵占之客體為附
    表所示之各該空白支票（見本院卷第130頁至第131頁、第25
    0頁），揆諸前揭說明，於法自無不合，本院自應以檢察官
    上開補正之內容為本案之審理範圍，合先敘明。
二、再者，被告以外之人於審判外之言詞或書面陳述，除法律有
    規定者外，不得作為證據。被告以外之人於審判外之陳述，
    經當事人於審判程序同意作為證據，法院審酌該言詞陳述或
    書面陳述作成時之情況，認為適當者，亦得為證據。當事人
    、代理人或辯護人於法院調查證據時，知有第159條第1項不
    得為證據之情形，而未於言詞辯論終結前聲明異議者，視為
    有前項之同意。刑事訴訟法第159條第1項、第159條之5分別
    定有明文。經查，本判決所引用被告己○○以外之人於審判外
    之陳述等供述證據，檢察官、被告及辯護人就其中部分證據
    方法，於準備程序均表示同意有證據能力（見本院卷第250
    頁至第251頁），並就全部供述證據或非供述證據等證據方
    法，均未於言詞辯論終結前聲明異議，本院審酌上開供述證
    據作成時，並無違法或不當之情況，另其餘所依憑判斷之非
    供述證據，亦無證據證明係違反法定程序所取得，且均無證
    明力明顯過低之情形，或有其他不得作為證據之情形，復均
    經本院於審判程序依法進行調查，並予以當事人辯論，被告
    之訴訟防禦權，已受保障，因認上開供述證據及非供述證據
    等證據方法，均適當得為證據，應認均有證據能力。
貳、實體事項
一、認定犯罪事實所憑之證據及認定之理由訊據被告固坦承於前
    揭時地以犯罪事實欄所述之方式偽造附表所示之各該支票，
    嗣分別向告訴人乙○○、證人甲○○行使之事實，亦坦承以上開
    方式侵占業務上所持有之各該空白支票之犯行，惟矢口否認
    有何偽造有價證券犯行，並辯稱：我是被告訴人乙○○威脅做
    這件事，告訴人乙○○是在開立支票前3個月開始威脅我，一
    開始是用電話威脅我，說她在中國、香港、臺灣的勢力有多
    大，如果不賠償她任何金錢，她就會找人對付我，我沒有理
    她之後，她就找「林先生」威脅我，「林先生」是在開立支
    票前1個月以電話、簡訊威脅我，因為他們威脅我才開立各
    張支票，我沒有偽造的故意云云，其辯護人則為其利益辯護
    稱：被告對於檢察官起訴之客觀事實均不否認，我們係主張
    被告之意思自由遭到壓制，而綜合告訴人乙○○、證人庚○○證
    詞，可以知道告訴人乙○○一開始有跟被告提出一些賠償，但
    其實際上沒有這樣的損害，在這種情況下，依被告智識，被
    告本來可以不用理她，顯然被告是有受到相當的壓力，且由
    證人庚○○作證內容可以得知，告訴人乙○○確實有叫「林先生
    」去跟被告拿票，而實務上對強制罪的認定，其意思自由的
    壓制不用到完全壓制的程度，如果被告在選擇上有困難的時
    候，我們認為告訴人乙○○就有構成強制罪，在這樣情況下，
    被告本身就有阻卻故意的可能，是被告所辯並非全然不可採
    信等語。惟查：
  ㈠被告於107年1月間為基盛公司之董事，且先前曾為該公司向
    政府申請補助計畫，並曾任安叡公司之董事長，因而持有附
    表所示基盛公司、安叡公司之空白支票、安叡公司印章及處
    理補助計畫時使用之告訴人戊○○之印章，嗣於107年1月間某
    日，在新竹市○區○○路000號2樓辦公室內，易持有為所有之
    意思，於其所管領之上開附表所示之各該空白支票上，填載
    如附表所示之發票日及票面金額，並於發票人處盜蓋自己業
    務上持有之前揭基盛公司、安叡公司及「戊○○」之真正印章
    ，而偽造附表所示之各該支票，同時以此方式將各該空白支
    票予以侵占入己，其後分別持之向他人行使等情，分別經證
    人即告訴人戊○○警詢、偵查中指訴（見高雄市政府警察局湖
    內分局高市警湖分偵字第10770800000號刑事偵查卷【下稱
    雄警卷】第6頁至第8頁、臺北地檢107年度偵字第17452號卷
    【下稱偵17452號卷】第23頁至第28頁、第106頁、第120頁
    至第121頁、新竹地檢107年度偵字第9113號卷【下稱偵9113
    號卷】第17頁）在卷，且有臺中市政府107年5月9日府授經
    商字第10707224150號函影本暨函附基盛公司106年10月3日
    、107年3月9日變更登記表影本、新北市政府108年2月21日
    新北府經司字第1088011412號函暨函附安叡公司98年9月30
    日、101年7月10日、102年8月30日、107年5月3日變更登記
    表、附表編號1、2、4、5所示支票正面彩色影本、附表編號
    1之支票正反面影本、台灣票據交換所之退票理由單⑴影本、
    附表編號3之支票正反面影本、台灣票據交換所之退票理由
    單⑴、⑵影本3張、附表編號5之支票正反面影本、台灣票據交
    換所之退票理由單⑵影本各1份（見偵17452號卷第59頁、第6
    9頁至第76頁，本院卷第77頁、第91頁至第97頁、第99頁至
    第106頁，偵9113號卷第26頁至第27頁、雄警卷第31頁、第3
    5頁、偵17452號卷第49頁、第39頁、第47頁，臺灣新北地方
    法院107年度重簡字第1088號民事簡易訴訟程序卷宗影卷【
    下稱重簡1088號卷】第46頁至第47頁、第48頁）在卷可稽，
    復為被告所坦認（見本院卷第128頁至第130頁、第204頁、
    第250頁、第252頁至第253頁），是被告關於業務侵占之任
    意性自白核與事實相符，此部分事實應堪以認定。
  ㈡再者，被告偽造附表所示各該支票後，嗣於107年1月間某日
    將附表編號1、2、4、5所示之偽造支票交付予告訴人乙○○所
    指定之人，另於107年1月間某日經由友人丙○○將附表編號3
    所示之偽造支票交付予證人甲○○調借現金，業經被告於本院
    準備、審理程序中供稱：附表編號3我是透過丙○○跟證人甲○○換錢，這張票換了新臺幣（下同）10萬元現金，我是在107
    年1月份在臺北市松江路將票直接交給丙○○，請他幫我調錢
    ，後面丙○○才給我10萬元現金，但當時他向誰調錢我不清楚
    ；附表編號1、2、4、5所示之偽造支票，是在107年1月份一
    起交給「林先生」的，是告訴人乙○○告訴我，某一天晚上去
    臺北江子翠旁邊的咖啡店交給「林先生」等語（見本院卷第
    130頁、第204頁至第205頁、第391頁），經本院進一步向其
    確認，其亦明確供稱：「（法官問：所以實際上你這些票據
    行使的對象，附表編號1、2、4、5的對象都是乙○○，附表編
    號3是向甲○○行使，是否如此？）答：是，只是附表編號3換
    的錢也是交給乙○○」等語（見本院卷第130頁），此核與證
    人甲○○於警詢中之證述（見偵17452號卷第30頁至第33頁）
    、證人庚○○於偵查及本院審理程序中之證述（見偵9113號卷
    第23頁，本院卷第375頁至第376頁）大致相符，亦與告訴人
    乙○○於本院審理程序中證稱：我要求被告要賠500萬元，他
    說他有4張客票，本來是5張，會有4張客票先拿給我，讓我
    先去調度、去換票，那我問你這票是安全的嗎，有沒有什麼
    跳票紀錄、不良紀錄，他說沒有，這個票是他為了賠償然後
    拿給我們的，我是找證人庚○○去跟被告拿票等語（見本院卷
    第322頁至第324頁），即將該等支票交付予其指定之人乙節
    亦得相互勾稽，是被告確於前揭時地將業務上持有各該空白
    支票侵占入己，並未經授權偽造該等支票如附表所示，嗣分
    別向證人甲○○、告訴人乙○○行使等事實，自均堪以認定，公
    訴人原認被告係持該等偽造支票各向丙○○、證人庚○○行使，
    即容有誤會。從而，本案所應審酌者厥為被告偽造上開支票
    並行使之行為是否係其故意為之，茲將本院心證分述如後。
  ㈢被告固以前詞置辯，並提出遭恐嚇之錄音檔及錄音譯文為證
    （見本院卷第259頁），亦進一步具體辯稱：前3則是在交付
    支票前我收到的威脅，第4則則是交付支票後「林先生」繼
    續要求我把支票兌現；附表編號4之支票是拿到銀行兌現的
    ，但不是告訴人乙○○拿的，告訴人乙○○是拿票去跟人家換錢
    ，而且告訴人乙○○、「林先生」叫我把錢存進去，因為如果
    不把錢存進去，她們會跟換錢的人牽扯不清，所以叫我一定
    要把錢存進去，威脅的譯文就是這樣來的等語（見本院卷第
    204頁、第252頁），然依前揭譯文（見本院卷第259頁）之
    各該內容「最好你不要接我的電話啦，你看我怎麼玩死你，
    你他媽的，你不要玩，你盡量不要玩，我不把你玩死隨便你
    」、「我會去拜訪你媽媽，拜訪你老婆，你看著」、「我現
    在還是叫新竹的風飛砂，你應該知道的我會叫人去你那找你
    ，你放心，你被押，還是被怎樣，看是找哪個角頭的，你跟
    我講一下，都沒關係，我都可以處理你，不要跟我玩，玩就
    會讓你死得很難看，我已經叫新竹風飛沙把你處理，會去你
    家拜訪你，這幾天就會去了」、「我要跟杜總，我會跟他那
    個杜總老公講，叫他票不要還給你，看我怎樣玩你，看我怎
    樣給你死，玩，電話我也有，我會打電話給他，叫他票不用
    退給你，最好他媽叫兄弟來跟我講啦」以觀，其中雖不乏恐
    嚇言語，然前3則之內容均無從見悉該所稱「林先生」要求
    其交付金錢或開立不實之有價證券，最末則之內容亦明顯並
    非要求被告將該支票之款項存入，是該等客觀事證顯示之情
    形已與被告所述不盡相符，則其所辯已不無疑義；況且，上
    開錄音之內容根本不足彰顯該通話發生之時間，即被告究係
    何時遭人恐嚇，且經本院請被告及辯護人提出該等通訊之通
    聯紀錄或手機通話紀錄等相關證據，其亦無法提出，此觀辯
    護人108年7月25日刑事陳報狀自明（見本院卷第267頁），
    則尚難以該錄音暨其譯文即為有利被告之認定。
  ㈣再者，經本院依辯護人之聲請傳喚證人即告訴人乙○○到庭作
    證，其證稱：全臺灣姓林的多少，「林大哥」很多，我沒有
    請他跟被告處理，所以辯護人講的「林大哥」是誰，我根本
    不知道等語（見本院卷第323頁），其亦明確否認有恐嚇之
    情事，證稱：「（檢察官問：…請問一下妳有找所謂的林先
    生或庚○○強迫被告簽這幾張票嗎？）答：沒有」等語（見本
    院卷第324頁至第325頁），而證人庚○○於本院審理程序中固
    證稱：被告有1天打電話給我，有個「林先生」去跟他拿票
    ，他覺得不大放心，他叫我陪他去把票拿回來，我說時間很
    晚了，就叫他把票傳真給我看一下，隔天我問告訴人乙○○這
    件事情，我說你是不是有找「林先生」去找被告拿票，告訴
    人乙○○就說「林先生」會幫他處理這件事情，後來可能是「
    林先生」換不開，她才拜託我能不能幫他換開，票是拿給被
    告，我陪被告去拿票時，我是在車上，是被告自己下去拿票
    ，所以我沒有看到「林先生」，拿票的過程大概5至10分鐘
    ，他拿回來4張票，4張票本來是我要換開，拿去看能不能貼
    現，後來沒有辦法，後來告訴人乙○○打電話給我，說周先生
    要幫他換，拜託我拿去給周先生，所以我就拿給周先生，我
    還有請他簽收；我有聽過告訴人乙○○提過「林先生」，但是
    我不認識他等語（見本院卷第376頁、第378頁至第379頁）
    ，似有被告所稱「林先生」其人，並顯示告訴人乙○○作證時
    不無刻意迴避之嫌，然縱與前揭錄音同時評價，亦不能當然
    推認被告偽造該等支票係因他人恐嚇為之，況證人庚○○亦證
    稱：「（檢察官問：你在當天從被告手上拿到這4張票時，
    被告有沒有跟你說他是在怎樣的情況下簽立這4張票的？）
    答：就說林先生找他拿，但是因為我一直覺得說，林先生跟
    這件事情沒有什麼關係，被告的個性我想應該會有一些問題
    ，但因為票都拿了，我就不再多問」、「（檢察官問：就你
    所知，乙○○是否有用任何強暴、脅迫的手段要求被告用偽造
    的方式簽立這4張支票？）答：這個應該要問乙○○，我自己
    是不知道」、「（檢察官問：就你所知，乙○○是不是有叫林
    先生用任何強暴脅迫手段要求被告偽造的方式簽立這4張支
    票？）答：我不知道，她是有說叫林先生去找被告而已」等
    語（見本院卷第377頁、第379頁），足徵被告先前亦未向其
    反應遭「林先生」恐嚇取票或要求偽造支票之情事，是確難
    執該等證據逕為有利被告之認定。
  ㈤況且，經本院先前與被告確認其偽造附表所示各該支票之情
    境，其係明確供稱：「（法官問：本件你開立偽造有價證券
    時，究竟有無人在你身旁威脅你開立支票？）答：我開立的
    時候，沒有人在我旁邊，但我一直有被威脅」等語（見本院
    卷第205頁），是被告偽造該等支票時，其旁並無立即之威
    脅，則被告之意思自由能否謂遭到壓制實不無疑義；且依附
    表編號3、5之台灣票據交換所之退票理由單⑵影本1紙（見偵
    17452號卷第47頁下方、重簡1088號卷第48頁）所載，其退
    票之理由為存款不足及發票人簽章不符，而被告於偵查中確
    曾表示：我知道支票會被帶走，我不想造成告訴人戊○○他們
    損失，所以才盜蓋公司、告訴人戊○○的章，我當時就知道這
    是不對的章等語（見偵17452號卷第107頁），是該等支票上
    之印鑑不符實係被告刻意為之，倘被告係意思自由遭壓制方
    才依指示偽造該等支票，是否仍能有此餘裕，並不無可疑；
    又，被告於準備程序中亦供稱：當時告訴人乙○○有找人要對
    我不利，她叫我不論用任何方式都要還她錢，她原本叫我還
    她500萬美金，後來改成新臺幣500萬，我真的沒有任何的錢
    ，她找人恐嚇我，所以我才做錯這些事情，開票金額是我隨
    便開的，因為當時我已經怕到，金額是我自己決定的，告訴
    人乙○○沒有叫我怎麼開，她只有說要我開票給她等語（見本
    院卷第129頁），是該等偽造支票之金額、張數係被告自己
    決定，然被告卻非逕依其所稱告訴人乙○○恐嚇之賠償總額50
    0萬元開立，反分別「自行決定」偽造票面金額46萬元、52
    萬元、43萬元、47萬元、43萬元此等較易流通、貼現或較似
    公司正常交易開立之「客票」金額，殊與遭恐嚇、驚魂未定
    之人有異，更徵被告當時確有意思決定之自由。
  ㈥另依證人庚○○上開證述，告訴人乙○○及被告所稱之「林先生
    」確有將該等支票一度短暫地退還予被告親收，而斯時僅被
    告1人下車與「林先生」接洽，此核與被告於本院審理程序
    中供稱：我前1天晚上，被告訴人乙○○要求我把票送到板橋
    給林先生，給完票後我覺得很害怕，所以我打電話給證人庚○○可不可以請他幫我把票拿回來，然後證人庚○○第2天晚上
    陪我去板橋把票拿回來，但他沒有把票交給我，是我親自跟
    「林先生」拿回來的，可是在告訴人乙○○要求和安排下，我
    是要交給證人庚○○，而且證人庚○○就在旁邊等語（見本院卷
    第391頁）大致相符，姑不論斯日將該等支票交付予證人庚○○究為何人之授意或被告自主決定，蓋依其供述係被告請求
    證人庚○○拿回票據，原先亦係供稱：「在107年1月份一起交
    給1位『林先生』，是告訴人乙○○告訴我某一天晚上去臺北江
    子翠旁邊的咖啡店交給1位『林先生』，『林先生』就是打電話
    威脅我的人，交完之後我打電話給跟告訴人乙○○合作的證人
    庚○○，『請他先幫我保管這些票』」等語（見本院卷第130頁
    ），惟無論如何被告斯時確實一度取回該等支票，而倘該等
    支票確係告訴人乙○○、「林先生」以恐嚇等違法方式取得，
    衡諸該等支票之性質，依被告之主張一方面實為其等違法之
    證據，另一面又係其等大費周章、不擇手段方才取得之財物
    ，實殊難想像告訴人乙○○、「林先生」會完全不懼被告隨時
    可能湮滅、撕毀或者報警之風險，如此輕易同意返還，尤考
    量票據權利之行使均須提示票據原本，由此亦徵被告、辯護
    人所辯當難採信。
  ㈦此外，被告及辯護人固一再辯稱該等支票均係受告訴人乙○○
    、「林先生」恐嚇方為偽造行為，被告並無故意云云，然被
    告並非均將該等偽造支票交付予告訴人乙○○，就附表編號3
    之偽造支票，告訴人乙○○、證人庚○○從未經手，實係經由友
    人丙○○持之向證人甲○○調借現金，已如前述，惟倘若被告自
    始均受恐嚇，並無自己偽造支票之故意，實殊難想像被告會
    自行持之向不知情該他人行使，被告固再辯稱跟證人甲○○換
    現金，係告訴人乙○○要求我一定要給她1筆現金，錢也是給
    告訴人乙○○云云（見本院卷第130頁、第204頁），然被告並
    未指稱告訴人乙○○或「林先生」有要求其持偽造支票調借現
    金，而僅表示「一定要給她1筆現金」，且證人甲○○於警詢
    中之證述，就此調借現金過程亦無有任何可疑之處，最終於
    補充意見時僅表示：被告有直接跟我聯絡，要拿現金還給我
    ，要我到時候再把票還給他等語（見偵17452號卷第33頁）
    ，顯然被告並未表示自身係遭受恐嚇而偽造該支票、該張票
    據無效等等，則被告上開辯稱顯然均為其臨訟卸責之詞，且
    由被告係自行交付予不知情他人換借現金以觀，更徵其偽造
    各該支票均係基於其自身決意為之。
  ㈧末被告之辯護人雖亦辯護稱：告訴人乙○○向被告要求鉅額賠
    償，依被告之智識，若非受到壓力豈有可能偽造支票等語，
    或辯護稱：告訴人乙○○亦知悉該等支票為偽造，否則為何不
    等支票兌現而願意以較低金額票貼換現等語，然證人庚○○亦
    證稱：我們有跟被告簽買賣契約，從馬來西亞進口到中國大
    陸銷售，後來被告延遲交貨，告訴人乙○○就是要索賠等語（
    見本院卷第373頁至第374頁），是兩人間確實存有契約糾紛
    ，該等違反契約所生之賠償義務亦為可能之壓力，再被告所
    偽造之附表編號1、2、4、5支票面額加總後，金額亦未及20
    0萬元，而被告一再供稱：我真的沒錢等語，已如前述，其
    經濟狀況應同為告訴人乙○○知悉，又告訴人乙○○於本院審理
    程序中亦證稱：被告的信用不好，後面簽了他的名字，人家
    查了簽票背書的人，背書的人信用不好，人家怎麼敢收這個
    票呢，儘管公司的支票是沒有跳票紀錄，可是事後也都不知
    道實際狀況等語（見本院卷第326頁），是考量於此情形下
    ，被告提出支付之其他公司遠期客票是否能夠兌現實不無疑
    義，則上開支票面額能否仍能認定為不合理之賠償？或者告
    訴人乙○○為轉嫁風險而願意以較低金額票貼，亦非無所據，
    故無其他確切證據下，僅以上開情況推論告訴人乙○○恐嚇或
    知悉偽造均屬臆測，當非可採。
  ㈨從而，被告及其辯護人所提出之證據錄音暨其譯文，固然可
    證被告或曾受他人恐嚇，惟均無法辨明與本案之關連性，又
    被告與告訴人乙○○間有契約糾紛，經告訴人乙○○要求較高金
    額賠償，或確有「林先生」其人，雖亦經證人庚○○證述在卷
    ，然依被告自述偽造各該支票時之情境以觀，其旁並無立即
    之威脅，且係其自行決定各該支票面額，並使用不符之印章
    偽造，足見其意思自由並無受壓制之情，況由後續之告訴人
    乙○○確一度將偽造之附表編號1、2、4、5支票交還，被告亦
    自行持偽造之附表編號3之支票交付予證人甲○○行使等等以
    觀，更徵被告偽造該等支票之意思自由未受壓迫，則被告當
    具有偽造有價證券之故意至明，是被告及辯護人上開辯護均
    非可採，被告有前揭偽造有價證券、業務侵占犯行自堪以認
    定。至被告及辯護人聲請傳喚「林先生」到庭作證乙節，姑
    不論其聲請傳喚之證人乙○○、庚○○均未能提供相關聯絡方式
    致本院無從傳喚外，由前所述被告偽造前揭支票時當下未受
    恐嚇部分，事證實臻明確，亦無傳喚之必要，附此敘明。
二、論罪科刑：
  ㈠按偽造有價證券復持以行使，其行使行為吸收於偽造行為之
    中，祇應論以偽造罪，且有價證券內所蓋之印文，為構成證
    券之一部，所刻或盜用印章，為偽造之階段或部分行為，均
    應包括於偽造罪之內；再者，行使偽造之有價證券以使人交
    付財物，本即含有詐欺之性質，如果所交付之財物，即係該
    證券本身之價值，其詐欺取財仍屬行使偽造有價證券之行為
    ，不另論以詐欺取財罪，但如行使該偽造之有價證券，係供
    擔保或作為新債清償而借款，則其借款之行為，已屬行使偽
    造有價證券行為以外之另一行為，始應再論以詐欺取財罪。
    查本案被告為基盛公司董事、安叡公司前董事長，因業務上
    負責之事項而持有附表所示之各該空白支票，為從事業務之
    人，其竟易持有為所有之意思，在各該空白支票上填載如附
    表所示之發票日及票面金額，並於發票人處盜蓋自己業務上
    持有之前揭基盛公司、安叡公司及「戊○○」之真正印章，而
    偽造各該支票，嗣分別交付附表編號1、2、4、5及編號3之
    偽造支票予告訴人乙○○、證人甲○○，是核被告所為，應係犯
    刑法第201條第1項之偽造有價證券罪及同法第336條第2項業
    務侵占罪，被告交付各該支票，係分別用以支付契約糾紛賠
    償金或以支票本身換取現金，其取得之對價即為票據本身價
    值，並非擔保，則其各該行使行為本即含有詐欺之性質，且
    其在如附表所示之支票發票人處盜蓋上開印章，乃偽造有價
    證券之階段行為，偽造各該支票票後持以行使，行使之低度
    行為復為偽造之高度行為所吸收，均不另論罪。
  ㈡按行為人主觀上苟基於單一之犯意，以數個舉動接續進行，
    而侵害同一法益，在時間、空間上有密切關係，依一般社會
    健全觀念，難以強行分開，在刑法評價上，以視為數個舉動
    之接續實行，合為包括之一行為予以評價，較為合理，於此
    情形，即得依接續犯論以包括之一罪（參照最高法院99年度
    第5次刑事庭會議決議）。查被告係於107年1月間某日內，
    在新竹市○區○○路000號2樓辦公室內，分別填載附表所示支
    票之發票日及票面金額後，各於發票人處盜印基盛公司、安
    叡公司及告訴人戊○○之印章，而偽造各該支票，其行為時間
    地點固然相近，然其中就附表編號1、2、4、5之偽造支票部
    分，被告係用以交付告訴人乙○○以支付契約賠償金，附表編
    號3之偽造支票則係為向證人甲○○換取現金，告訴人乙○○或
    證人庚○○均未經手，業如前述，顯然被告偽造時決意行使之
    對象有異，嗣確實於不同時地分別持之向告訴人乙○○、證人
    甲○○行使，侵害之個人法益亦因此不同，則被告就偽造附表
    編號1、2、4、5支票及附表編號3之支票當係基於不同之行
    為決意，故就此本來在自然意義即屬可分之二行為，在刑法
    之評價上，當難再逕論以包括之一罪，惟就附表編號1、2、
    4、5之偽造支票部分，被告偽造之時地緊密，決意與實際上
    行使之對象同一，依一般社會健全觀念，實難以強行分開，
    該部分在刑法評價上，以視為數個舉動之接續實行，合為包
    括之一行為予以評價，應較為合理，該部分自應論以接續犯
    。至被告固辯稱附表編號3之偽造支票所換取之金錢，也是
    要給告訴人乙○○等語，然此僅為被告之動機或對於事後所得
    之財物如何處分之問題，尚難以此逕認二者係單一行為。就
    附表編號1、2、4、5偽造支票部分，被告一接續行為，分別
    偽造基盛公司、安叡公司之支票，並以此方法將該等空白支
    票侵占入己，係以一行為觸犯數罪名，又侵害不同個體之法
    益，或附表編號3偽造支票部分，被告以一行為同時觸犯偽
    造有價證券、業務侵占罪，均為想像競合犯，各應從一重論
    以刑法第201條第1項之偽造有價證券罪。被告為前揭2偽造
    有價證券行為，犯意各別，行為互殊，自當分論併罰，公訴
    意旨應僅論1罪，實有誤會。
  ㈢而檢察官以新竹地檢署108年度偵字第1423號移送併辦部分，
    該被告偽造附表編號5所示支票之犯行，經核與本件原起訴
    被告關於上開偽造附表編號1、2、4、5支票等偽造有價證券
    犯行部分，有事實上同一案件之關係，有上開移送併辦意旨
    書可參，本院自得併予審酌如上。
  ㈣至被告之辯護人陳偉民律師於解任前曾為其利益，請求本院
    就其犯行依刑法第59條規定酌減其刑等語，然刑法第59條係
    規定：「犯罪情狀顯可憫恕，認科以最低度刑仍嫌過重者，
    得酌量減輕其刑」，此雖為法院依法得行使裁量之事項，然
    非漫無限制，必須犯罪另有特殊之原因、環境與情狀，在客
    觀上足以引起一般之同情，認為即予宣告法定低度刑期，猶
    嫌過重者，始有其適用，最高法院著有69年台上字第4584號
    判例可考。是以，為此項裁量減輕其刑時，必須就被告全部
    犯罪情狀予以審酌，在客觀上是否有足以引起社會上一般人
    之同情，而可憫恕之情形，始謂適法。而被告所犯刑法第20
    1條第1項之偽造有價證券罪，其法定刑為「3年以上10年以
    下有期徒刑，得併科3,000元以下罰金」之重罪，雖各次行
    為刑度非輕，而被告斯時係因遇與告訴人乙○○契約糾紛，或
    有壓力，縱如其所述或恐曾經因此遭人恐嚇，亦非不可依循
    正當程序主張權利，且被告於偽造時，並無意思自由遭到壓
    制之情形，被告卻捨上開程序不為，而自行決定偽造支票多
    張，事後除交付予告訴人乙○○外，亦交付予不知情之證人甲○○行使，且基盛公司經通知付款後，乃將該等支票申報遺失
    ，告訴人乙○○亦有再將其收受之支票轉向證人黃淑娟行使，
    業經證人黃淑娟證述明確（見雄警卷第27頁至第28頁），對
    於上開人等及商業交易秩序所造成之損害難謂非鉅，被告所
    為實與因一時失慮始起意犯罪之情形有別，而以被告犯罪情
    節且其行為之原因及環境，在客觀上亦不足引起一般同情，
    難認有顯可憫恕之情狀，自均無刑法第59條之適用。
  ㈤爰以行為人責任為基礎，審酌被告前於101年間因犯修正前藥
    事法第82條第1項之製造偽藥罪等，經臺灣高等法院以107年
    度上訴字第532號將原判決撤銷，改判處有期徒刑2年，緩刑
    3年，並應於該判決確定後2年內向公庫支付50萬元，嗣被告
    不服提起上訴，最高法院於108年3月28日以108年度台上字
    第858號判決上訴駁回確定，此有臺灣高等法院被告前案紀
    錄表1份在卷可佐（見本院卷第353頁至第357頁），是其素
    行已難謂良好；再被告因與告訴人乙○○有契約糾紛，竟自行
    決定偽造支票多張，事後除交付予告訴人乙○○外，亦交付予
    證人甲○○行使以換取現金，而基盛公司經通知付款後，乃將
    該等支票申報遺失，告訴人乙○○亦有再將其收受之支票轉向
    證人黃淑娟行使，業如前述，則被告行為對於上開人等及商
    業交易秩序所造成之損害難謂非鉅，再被告於本院審理時原
    均坦承犯行，卻於即將進行審理時一改前詞否認犯行，並請
    求重行準備、審理程序，其犯後態度難謂良好，惟念及被告
    已與告訴人戊○○、安叡公司達成和解，此有各該和解書1份
    （見偵9113號卷第12頁，本院卷第243頁），並兼衡被告自
    承現開立公司從事保健品買賣，現在公司是沒有客戶的狀態
    ，家中有父母、太太、3名未成年子女、普通之家庭經濟狀
    況及碩士畢業之教育程度（見本卷第392頁、第17頁）暨被
    告各次行為偽造之支票數量、所生危害等一切情狀，各量處
    如主文所示之刑，並定應執行刑如主文所示。
三、關於沒收部分按「偽造、變造之有價證券、郵票、印花稅票
    、信用卡、金融卡、儲值卡或其他相類作為提款、簽帳、轉
    帳或支付工具之電磁紀錄物及前條之器械原料及電磁紀錄，
    不問屬於犯人與否，沒收之」，刑法第205條定有明文。查
    如附表所示被告偽造之各該支票，均係偽造之有價證券，業
    據本院認定如前，雖均未扣案，然衡諸前揭法文之規定，自
    應不問是否屬被告所有，均宣告沒收之。至前揭各該偽造支
    票上，被告盜蓋基盛公司、安叡公司及告訴人戊○○真正印章
    所生之印文，並非偽造之印文，本無庸依刑法第219條規定
    宣告沒收，自不待言。
據上論斷，應依刑事訴訟法第299條第1項前段，判決如主文。
本案經檢察官蔡宜臻提起公訴及檢察官陳郁仁移送併辦，檢察官
楊仲萍、劉得為到庭執行職務。
中　　華　　民　　國　 108　　年　　11　　月　　28　　日
                  刑事第二庭    審判長法  官  楊數盈
                                      法  官  廖素琪
                                      法  官  江宜穎
以上正本證明與原本無異。
如不服本判決應於收受判決後10日內向本院提出上訴書狀，並應
敘述具體理由。其未敘述上訴理由者，應於上訴期間屆滿後20日
內向本院補提理由書(均須按他造當事人之人數附繕本)「切勿逕
送上級法院」。
中　　華　　民　　國　 108　　年　　11　　月　　28　　日

                                      書記官  蕭妙如
附表：被告偽造之支票
編號  支票號碼   票載發票日    付款人          發票人     票面金額（單位：新臺幣）      證據出處 1 RU0000000 107 年4 月15日 合作金庫銀行民權分行 基盛生物技術股份有限公司（法定代理人：戊○○）      46萬元 偵9113號卷第26頁。 2 RU0000000 107 年4 月30日 合作金庫銀行民權分行 基盛生物技術股份有限公司（法定代理人：戊○○）      52萬元 偵9113號卷第26頁。 3 RU0000000 107 年4 月5 日 合作金庫銀行民權分行 基盛生物技術股份有限公司（法定代理人：戊○○）      43萬元 偵17452號卷第41頁。 4 AD0000000 107 年3 月5 日 華南商業銀行西三重分行 安叡生物科技股份有限公司（法定代理人：戊○○）      47萬元 偵9113號卷第27頁。 5 AD0000000 107 年4 月5 日 華南商業銀行西三重分行 安叡生物科技股份有限公司（法定代理人：戊○○）      43萬元 偵9113號卷第27頁。